---
title: "Mi primer Rmarkdown"
author: Licenciada en Actuaria y Cientifica en Bases de Datos. Carmen Yaxiri Lopez
  Garcia.
date: "`r Sys.Date()`"
output:
  html_document: default
  word_document: default
---

```{r setup, include=FALSE}
knitr::opts_chunk$set(echo = TRUE)
```

# Introduccion

En este archivo aprendemos como utilizar Rmarkdown para copilar paginas web o documentos.

## Ejemplo de codigo 1

Vamos a estimar un aproximacion del numero $e$ con la siguiente expresion:

$$e\approx \lim_{n\rightarrow \infty} VA\cdot\left(1+\frac{1}{n}\right)^n$$
Este texto **va en negrita** y este en *italica*.

Este es un ejemplo de [vinculo a google](https://google.com)

## Aproximacion del numero $e$ de forma numerica

En el siguiente fragmento se aproxima el numero $e$ con 1 a 100,000 periodos de recomposicion ($n#) en 1 año de un prestamo de un peso al 100\% anualizado.

```{r tabla1}
#creamos el objeto valor actual con un valor de 1:
VA=1
#tasa anualizada de rendimiento:
 i=1
#periodo de recomposicion deseada:
nTotal=10000
t=1:nTotal
#tabla de salida:
tablaNumeroE=data.frame(
    t=t,
    VF=VA*((1+(i/t))^t)
  )
(tablaNumeroE)
```
El siguiente codigo no se vera pero si el resultado de los calculos o graficas generados con el mismo:

```{r figura1, echo=FALSE}
#Ahora grafico los valores de la tabla del numero e:
  
  plot(x=tablaNumeroE$t,y=tablaNumeroE$VF,type="l",
       col="violet")

```

